---
title: "Plan Simple"
output:
  html_document:
    toc: true # table of content true
    toc_depth: 3  # upto three depths of headings (specified by #, ## and ###)
    toc_float: true
    number_sections: true  ## if you want number sections at each table header
    theme: united  # many options for theme, this one is my favorite.
    highlight: tango  # specifies the syntax highlighting style
---

# Charger les Packages

```{r warning=FALSE, message=FALSE}
require(sampling)
require(survey)
require("tidyverse") ###pour ggplot
library('sampling')
library(ggplot2)
```

# Lecture données recensement 1999

```{r}
rec <- read.csv("rec99.csv",header=TRUE)
```

# Plan  pour le fichier du recensement 1999

```{r}
set.seed(123456)
si.rec <- srswor(70,554)
nom <- rec$COMMUNE[si.rec==1][1:10]
nom
```
#  Estimation d’un total et de la variance de l’estimateur HT avec un plan SI

## Estimateur HT calculé directement

```{r}
554*mean(rec$LOGVAC[which(si.rec==1)])
```

## Avec le package sampling

### Vecteur des probabilités d'inclusion

```{r}
pik.si=rep(70/554,70)
```

#### Vecteur des valeurs de la variable d'intérêt  pour les communes sélectionnées

```{r}
si.logvac=rec$LOGVAC[which(si.rec==1)] 
##estimation HT du total
HTestimator(si.logvac,pik.si) 
#[,1]
#[1,] 9441.743
```

# Erreur échantillonnage
```{r}
set.seed(123456)
si.rec<-srswor(70,554)
HTestimator(si.logvac,pik.si)-sum(rec$LOGVAC)
```

# Estimateur HT pour un autre echantillon
```{r}
set.seed(345678)
si.rec <- srswor(70,554)
```

Vecteur des probabilités d'inclusion

```{r}
pik.si=rep(70/554,70)
```

Vecteur des valeurs de la variable d'intérêt  pour les communes sélectionnées
```{r}
si.logvac=rec$LOGVAC[which(si.rec==1)]
```

Estimation HT du total

```{r}
HTestimator(si.logvac,pik.si)
```

Erreur échantillonnage

```{r}
set.seed(345678)
si.rec<-srswor(70,554)
HTestimator(si.logvac,pik.si)-sum(rec$LOGVAC)
```

# Calcul direct de la variance 

```{r}
set.seed(123456)
554^2*(1-70/554)*var(rec$LOGVAC[which(si.rec==1)])/70
```

# Calcul de l'estimation et la variance avec survey
```{r}
set.seed(123456)
si.rec <- srswor(70,554)
# création d'un objet de classe survey.design
ech.si <- svydesign(id=~CODE_N, weights=rep(554/70,70),fpc=rep(70/554,70),
                        data=rec[which(si.rec==1),])
svytotal(~LOGVAC, ech.si)
```

# Avec simulations

## Comparaison sur 10000 simulations
```{r}
set.seed(123456)
nb.simul <- matrix(1:10000,10000,1)
est.si <- matrix(1,10000,1)
for (i in 1:10000){
  si.rec <- srswor(70,554)
  ech.si <- svydesign(id=~CODE_N, weights=rep(554/70,70),
                    fpc=rep(70/554,70),data=rec[which(si.rec==1),])
  est.si[i] <- svytotal(~LOGVAC,ech.si)[1]
}
mean(est.si)
cv.si<-sd(est.si)/mean(est.si)
cv.si
```

### Histogramme  des 10000 simulations

Biais de l'estimateur HT

```{r}
nb.simul<-matrix(1:10000,10000,1)
est.si.cumul <- cumsum(est.si)/nb.simul
df.si <- data.frame(nb.simul, est.si.cumul)
#View(df.si)
```


```{r echo=FALSE}
ytot <- sum(rec$LOGVAC)
ggplot(df.si,aes(x=nb.simul,y=est.si.cumul))+
  geom_line()+
  geom_hline(yintercept=ytot)+
  xlab("Nombre simulations")+
  ylab("Moyenne des estimations")

```

