---
title: 'Chapitre 3 : Plans de sondage à probabilités inégales'
output:
  html_document:
    toc: true # table of content true
    toc_depth: 3  # upto three depths of headings (specified by #, ## and ###)
    toc_float: true
    number_sections: true  ## if you want number sections at each table header
    theme: united  # many options for theme, this one is my favorite.
    highlight: tango
---

```{r warning=FALSE, message=FALSE}
require(sampling)
require(survey)
require("tidyverse") ###pour ggplot
library('sampling')
library(ggplot2)

```


# Lecture des données

```{r}
data(rec99)
attach(rec99)
```


```{r}
set.seed(123456)
```

# Plan multinomial

Taille de la population 

```{r}
N<-length(LOG)
N
```

**Total de logement des communes** : la variable LOG () est utilisée comme variable ... (x) Car elles est positivement correlée au nombre de logements vacants
```{r}
tLOG<-sum(LOG)
pk<-LOG/tLOG # Probailité de ..
```


Taille de l'echantilon
```{r}
m<-70
```

## Estimation d’un total et de la variance de l’estimateur HT 


```{r}
R<-UPmultinomial(m*pk)
sum(R)
```
Indices des indivisus selectionnés dans l'echantillon
```{r}
s<-rep((1:N)[R!=0], R[R!=0])
s
```


Calcul de l'estimateur de Hansen-Hurwitz  du total de logements vacants

```{r}
LOGVAC.HH<-sum((R*LOGVAC/pk))/m
LOGVAC.HH
```

Calcul de la variance de l'estimateur de Hansen-Hurwitz  du total de logements vacants

```{r}
var.est.HH<-sum(R*(LOGVAC/pk-LOGVAC.HH)^2)/(m*(m-1))
var.est.HH
```

Intervalle de confiance à 95% pour le total de logements vacants 

```{r}
c(LOGVAC.HH-qnorm(0.975)*sqrt(var.est.HH),LOGVAC.HH+qnorm(0.975)*sqrt(var.est.HH))
```

Valeur réelle du nombre de logements vacants
```{r}
sum(LOGVAC)
```
## Estimation à l'aide la fonction svydesign

On ajoute une colonne contenant le poid de chaque observation au dataframe. On stocke ensuite dans *recs* les observations selectionnées lors de l'echantillonnage.

```{r}
recs<-cbind.data.frame(rec99, poids=1/(m*pk))
recs<-recs[s,]
```
Initialisation de la fonction svydesign
```{r}
design.pps<-svydesign(id=~1, weights=recs$poids, data=recs)
```

Estimateur du total de logements vacants
```{r}
res.pps<-svytotal(~LOGVAC, design.pps)
print(ftable(res.pps),digits=5)
```

# Calcul des probabilités d'inclusion d'ordre 1

Taille souhaitée de l'échantillon 
```{r}
n<-70
```

Calcule des probabilités d'inclusion. Il ya donc 7 communes pour les quelles les probabilités d'inclusion sont égales à 1.

```{r}
pik<-inclusionprobabilities(LOG,n)
rec99[pik==1,c(2,5)]
```

# Plan de Poisson

Echantillon de taille n=70, calcul des probabilités d'inclusion par la fonction **inclusionprobabilities** 
```{r}
n<-70
pik<-inclusionprobabilities(LOG,n)
```

On tire l'échantillon s
```{r}
s<-UPpoisson(pik)
sum(s)
```

On verifie que l'esperance de  **ns** la taille de l'échantillon est bien 70 . 

```{r}
ns<-replicate(10000,
              {ss<-UPpoisson(pik)
              sum(ss)})
mean(ns)
```

Calcule de l'estimateur de Horvitz-Thompson du total des logements vacants (la variable d’intérêt ys) à l’aide de la fonction HTestimator(.), son estimateur de la variance

```{r}
ys<-LOGVAC[s==1]
piks<-pik[s==1]
LOGVAC.HT<-HTestimator(ys,piks)
LOGVAC.HT   

var.est.HT<-sum((1-piks)*(ys^2)/(piks^2))
var.est.HT
```
Calcule de l'estimateur de Horvitz-Thompson du total des logements vacants par la méthode ???

```{r}
pikl<-outer(pik,pik,"*")
diag(pikl)<-pik
pikls<-pikl[s==1,s==1]
varHT(ys,pikls,method=1)
```
Intervalle de confiance à 95% pour le total de
la population

```{r}
c(LOGVAC.HT-qnorm(0.975)*sqrt(var.est.HT),LOGVAC.HT+qnorm(0.975)*sqrt(var.est.HT))
sum(LOGVAC)
```

# Plan systèmatique à prob. inégales

On veut tirer un échantillon s, avec **n = 70**
à l’aide du plan systématique et estimer le total de logements vacants à l’aide de l’estimateur de **Horvitz-Thompson** (fonction HTestimator(.)).

La fonction UPsystematicpi2(.) calcule les probabilités d’inclusion d’ordre deux pour ce plan

```{r}
n<-70
pikl<-UPsystematicpi2(pik)
sum(pikl==0)
```

On tire l'echantillon s
```{r}
s<-UPsystematic(pik)
sum(s)
```

Indices **ys**, probabilités d'inclusion du premier ordre **piks**, et probabilités d'inclusion du second ordre **pikls** des individus selectionnés

```{r}
ys<-LOGVAC[s==1]
piks<-pik[s==1]
pikls<-pikl[s==1,s==1]
```

Sur l’échantillon tiré, les conditions dites de Yates-Grundy-Sen ne sont pas respectées, car ?? valeurs de pi_kl - pi_k pi_l sont négatives. Par conséquent, on obtient une valeur négative pour l’estimateur de la variance de Yates-Grundy-Sen (varHT(.)).

Pour pallier à ce problème, l’estimateur de Deville est appliqué. Cet estimateur de la variance biaisé est obtenu grâce à la fonction varest(.).

```{r}
LOGVAC.HT<-HTestimator(ys,piks) # Estimateur HT du total
LOGVAC.HT

varHT(ys,pikls,method=2)

var.approx.HT<-varest(ys,pik=piks)
var.approx.HT
```

# Plan de Poisson conditionnel à la taille

 Les probabilités πk sont proportionnelles à la variable LOG, n = 70 et y est la variable LOGVAC. Les probabilités d’inclusion d’ordre un pour ce plan ne sont pas égales aux probabilités (πk) utilisées pour tirer un échantillon à l’aide de la fonction UPmaxentropy(.).
 
Les robabilités d’inclusion d’ordre un pour ce plan sont calculés à l’aide de la fonction UPMEpiktildefrompik(.). 

Les probabilités d’inclusion d’ordre deux pour le plan de Poisson conditionnel à la taille sont calculées à l’aide de la fonction UPmaxentropypi2(.). 

Au niveau de l’échantillon, les probabilités d’inclusion d’ordre un et deux sont calculées respectivement à l’aide de piks<-piktilde[s==1] et pikls<-pikl[s==1,s==1].

```{r}
set.seed(12345)
s<-UPmaxentropy(pik)
piktilde<-pik
piktilde[pik!=1]<-UPMEpiktildefrompik(pik[pik!=1])
ys<-LOGVAC[s==1]
piktildes<-piktilde[s==1]
pikltilde<-UPmaxentropypi2(pik)
pikltildes<-pikltilde[s==1,s==1]
```

Calcul de l’estimateur de Horvitz-Thompson, sa variance estimée 

```{r}
LOGVAC.HT<-HTestimator(ys,piktildes)
LOGVAC.HT
V.HT<-varHT(ys,pikltildes,method=2)
V.HT
```


Intervalle de confiance à 95% du total de la population

```{r}
c(LOGVAC.HT-qnorm(0.975)*sqrt(V.HT),
  LOGVAC.HT+qnorm(0.975)*sqrt(V.HT))
sum(LOGVAC)

```
# Simulations de Monte-Carlo avec plans diff

Taille de la population **N**, de l'échantillon **n**, et nombre de simulation **n.sim = 10 000**

```{r}
N<-nrow(rec99)
n<-70
n.sim<-10000
```

y = Nombre de logement vacant et on calcul les probailités d'incluson pour le  plan simple, le plan de poisson et le plan systématique. 

```{r}
y<-LOGVAC
pik<-inclusionprobabilities(LOG,n)
pik1<-rep(n/N,N)
```

On réalise les simulations des l'estimateur de Horvitz-Thompson pour chaque plan 

```{r}
r1<-replicate(n.sim, srswor(n,N))
ht1<-apply(r1, 2, FUN=function(s,y,pik1)
                  HTestimator(y[s==1],pik1[s==1]),y,pik1)
r2<-replicate(n.sim, UPpoisson(pik))
ht2<-apply(r2, 2, FUN=function(s,y,pik)
                  HTestimator(y[s==1],pik[s==1]),y,pik)
r3<-replicate(n.sim, UPsystematic(pik))
ht3<-apply(r3, 2, FUN=function(s,y,pik)
                  HTestimator(y[s==1],pik[s==1]),y,pik)
```

Boîtes à moustaches des estimateurs de Horvitz-Thompson correspondants aux plans simple, Poisson et systématique 

```{r}
boxplot(ht1,ht2,ht3, names = c('Simple', 'Poisson', 'Systématique'))

```
# Utilisation de la fonction sample() à probabilités inégales 

## Avec sample()

```{r}
set.seed(12345)

n.sim<-10000
prob<-matrix(0,nrow=n.sim,ncol=N)
for(i in 1:n.sim)
{
s<-sample(1:N,n,p=pik)
prob[i,1:N]<-(1:N %in% s)
}
pik_estimées<-apply(prob,2,mean)
max(pik_estimées/pik)
```

## Avec UPpoisson()

```{r}
set.seed(12345)

prob<-matrix(0,nrow=n.sim,ncol=N)
for(i in 1:n.sim)
{
s<-UPpoisson(pik)
prob[i,1:N]<-s
}
pik_estimées1<-apply(prob,2,mean)
max(pik_estimées1/pik)
```

Boîtes à moustaches des probabilités estimées avec la fonction sample(.) et probabilités réelles 

```{r}
boxplot(pik_estimées,pik, names = c('prob estimées', 'prob réelles'))
```

Boîtes à moustaches des probabilités estimées avec la fonction UPpoisson(.) et probabilités réelles 

```{r}
boxplot(pik_estimées1,pik,names = c('prob estimées', 'prob réelles'))
```


