---
title: "Correction exercices chapitre 2"
output:
  html_document:
    toc: true # table of content true
    toc_depth: 3  # upto three depths of headings (specified by #, ## and ###)
    toc_float: true
    number_sections: false  ## if you want number sections at each table header
    theme: united  # many options for theme, this one is my favorite.
    highlight: tango  # specifies the syntax highlighting style
---

```{r warning=FALSE, message=FALSE}
require(sampling)
require(survey)
```


# Exercice 1

## Tirer un échantillon de 100 individus dans le fichier des personnes actives agri selon un plan SI

```{r}
agri <-read.csv("agri01.csv",header=TRUE)
set.seed(123456)
dim(agri)
si.agri <- srswor(100,7104) # 1 tiré , 0 non tirés
si.ech<-agri$AGRI[si.agri==1] # Valeur de la varible AGRI por les individus de l'échantillon
si.ech
```

# Exercice 2

## Tirer un échantillon d’individus dans le fichier des personnes actives agri selon un plan BE avec une taille moyenne d’échantillon égale à 100

On veut n = 100 donc pi = n/N= 100/7104

```{r}
pi.agri <- 100/7104
N.agri <- 7104 

BE1 <- function(N,pi){
  x <- runif(N) # tirage de N nombres uniformes dans ]0,1[
  s <- as.numeric(x<pi) # sélection individus
  s
}

be.agri<-BE1(N.agri ,pi.agri)
be.ech<-agri$AGRI[be.agri==1] #Valeur de la varible AGRI por les individus de l'échantillon
be.ech
```

# Exercice 3

## 1. Reproduire les simulations Monte Carlo de la section 2.4 avec pour objectif l’estimation de la proportion de personnes actives travaillant dans l’agriculture, la sylviculture ou la pêche pour une taille d’échantillon moyenne de 100.

La proprtion réelle de personnes actives dans l’agriculture, la sylviculture ou la pêche
```{r}
nrow(agri[agri$AGRI== 1,])/7104 #Réelle proportion
```
Création d'une variable CON _N avec les identifiants de sindividus
```{r}
id.agri <- rownames(agri)
agri <- cbind(CODE_N=id.agri, agri)
```

### PLAN SI

#### Comparaison sur 10000 simulations 

Vecteur où seront sauvegardées les estimations
```{r}
nb.simul <- matrix(1:10000,10000,1) 
est.si <- matrix(1,10000,1) 
```

Realisation des simulations :
```{r}
for (i in 1:10000) {
  si.agri <- srswor(100,7104)
  ech.si <- svydesign(id=~CODE_N, weights=rep(7104/100,100),
                      fpc=rep(100/7104,100),data=agri[which(si.agri==1),])
  est.si[i] <- svytotal(~AGRI,ech.si)[1]
}
```

Moyenne des proprotions obtenues avec les 10000 simulation
```{r}
mean(est.si/7104)
```

Coefficient de variation 
```{r}
cv.si<-sd(est.si)/mean(est.si)
cv.si
```

### PLAN BE

#### Comparaison sur 10000 simulations 

```{r}
est.be <- matrix(1,10000,1)
n.be <- matrix(1,10000,1)
N <- 7104
for (i in 1:10000){
  be.agri <- BE1(7104,100/7104)
  n.be[i] <- length(which(be.agri==1))
  sample <- agri[which(be.agri==1),]
  est.be[i] <- N/n.be[i] * sum(sample$AGRI) #HT estimate of the total
}
```

Moyenne des proprotions obtenues avec les 10000 simulation
```{r}
mean(est.be/7104)
```
Coefficient de variation 
```{r}
cv.be <- sd(est.be)/mean(est.be)
cv.be
```


## 2. Comparer les coefficients de variation du plan SI et BE.

Plan de bernoulli
```{r}
cv.be
```

Plan simple
```{r}
cv.si
```
On obtient legèrement de meilleures estimation avec le plan de bernoulli

## 3. Calculer l’effet plan du plan BE.
